【裁判字號】    97,訴,5247
【裁判日期】    980121
【裁判案由】    毒品危害防制條例
【裁判全文】
臺灣板橋地方法院刑事判決              97年度訴字第5247號
公  訴  人  臺灣板橋地方法院檢察署檢察官
被      告  甲○○
上列被告因違反毒品危害防制條例案件，經檢察官提起公訴（97
年度毒偵字第8871號），被告於準備程序進行中，就被訴事實為
有罪之陳述，本院告知其簡式審判程序之旨，聽取當事人意見後
，裁定由受命法官獨任依簡式審判程序審理，茲判決如下：
    主  文
甲○○施用第一級毒品，累犯，處有期徒刑拾月；又施用第二級
毒品，累犯，處有期徒刑肆月。應執行有期徒刑壹年。
    事  實
一、甲○○前多次因施用毒品經戒毒處遇及判刑，其中，因施用
    第一、二級毒品案件，經臺灣桃園地方法院以90年度毒聲字
    第500 號裁定令入戒治處所施以強制戒治1 年，於民國91年
    2 月6 日執行完畢，復於前開強制戒治執行完畢5 年內，因
    施用第一、二級毒品案件，經同院以95年度訴字第1310號判
    決分別判處有期徒刑10月、4 月確定；因施用第一級毒品案
    件，經本院以95年度訴字第3216號判決判處有期徒刑10月確
    定。此外，另因竊盜案件，經臺灣高等法院以95年度上易字
    第2404號判決判處有期徒刑8 月確定；因竊盜案件，經臺灣
    桃園地方法院以95年度易字第1866號判決判處有期徒刑8 月
    確定。上開5 罪所處之刑，均經減刑並定應執行刑為有期徒
    刑1 年5 月，於97年6 月9 日執行完畢。詎仍不知悔改，又
    基於施用第一級毒品海洛因及第二級毒品甲基安非他命之犯
    意，於97年7 月15日晚間某時許，在斯時臺北縣板橋市○○
    路○ 段文和巷77號之1 住處內，以將海洛因置入香菸內點燃
    吸食、將甲基安非他命置入玻璃球（未扣案）內燒烤吸食之
    方式，施用海洛因、甲基安非他命各1 次。嗣於97年7 月16
    日凌晨0 時30分許，在桃園縣中壢市○○路559 號7 樓之14
    友人住處，為警查獲。
二、案經桃園縣政府警察局桃園分局報告臺灣桃園地方法院檢察
    署呈請臺灣高等法院檢察署檢察長核轉臺灣板橋地方法院檢
    察署檢察官偵查起訴。
    理  由
一、上開犯罪事實，業經被告甲○○於本院審理時坦承不諱，而
    其為警查獲時所採集之尿液，經以酵素免疫分析法初步篩選
    ，再以氣相層析質譜儀分析法確認，確呈現嗎啡（施用毒品
    海洛因代謝物為嗎啡）及甲基安非他命陽性反應，有桃園縣
    政府警察局桃園分局被採尿人真實姓名與編號對照表（代碼
    編號：D970450 號）、臺灣檢驗科技股份有限公司濫用藥物
    檢驗報告（代碼編號：D970450 號）各1 份在卷可稽，足認
    被告之自白與事實相符。觀之事實欄所載被告前案紀錄，被
    告於強制戒治執行完畢釋放後5 年內，多次犯施用第一、二
    級毒品罪，經依法追訴處罰，有臺灣高等法院被告前案紀錄
    表1 份附卷可憑，其再犯本案，屬毒品危害防制條例第20條
    、第23條規定之「5 年內再犯」，因再犯率甚高，原實施觀
    察、勒戒或強制戒治，已無法收其實效，即應依同條例第10
    條處罰（最高法院97年第5 次刑事庭會議決議參照）。本案
    事證明確，被告犯行洵堪認定，應依法論科。
二、按海洛因、甲基安非他命分屬毒品危害防制條例第2 條第2
    項第1 款、第2 款規定之第一級、第二級毒品，核被告所為
    ，係犯毒品危害防制條例第10條第1 項、第2 項之施用第一
    級毒品罪及施用第二級毒品罪。其為上開犯行而持有第一級
    毒品海洛因及第二級毒品甲基安非他命，持有之低度行為，
    應為施用之高度行為所吸收，不另論罪。被告所犯上開2 罪
    間，犯意各別，行為互殊，應予分論併罰。被告有如事實欄
    所示之前案紀錄，於97年6 月9 日執行完畢乙節，有臺灣高
    等法院被告前案紀錄表1 份存卷可參，其於有期徒刑執行完
    畢5 年內，故意再犯本件有期徒刑以上之罪，為累犯，應依
    刑法第47條第1 項之規定加重其刑。爰審酌被告已多次因施
    用毒品經戒毒處遇及判刑，猶未能知所警惕，顯然漠視法令
    之禁制，惟其犯罪行為主要係戕害自身，並未直接積極損害
    他人之利益，且事後坦承犯行，犯後態度尚無不良，暨其施
    用毒品之動機、目的、素行非佳等一切情狀，分別量處如主
    文所示之刑，並定其應執行之刑。至起訴書犯罪事實欄所載
    扣案之塑膠袋1 個及注射針筒4 支，無證據證明為被告所有
    供犯前開施用第一、二級毒品犯行所用之物或違禁物，故均
    不於本案併予沒收，附此敘明。
據上論斷，應依刑事訴訟法第273 條之1 第1 項、第299 條第1
項前段，毒品危害防制條例第10條第1 項、第2 項，刑法第11條
、第47條第1 項、第51條第5 款，判決如主文。
本案經檢察官陳伯均到庭執行職務。
中    華    民    國    98    年    1     月    21    日
                    刑事第十庭  法  官  許炎灶
以上正本證明與原本無異。
如不服本判決應於收受判決後10日內向本院提出上訴書狀，並應
敘述具體理由；其未敘述上訴理由者，應於上訴期間屆滿後20日
內向本院補提理由書（均須按他造當事人之人數附繕本）「切勿
逕送上級法院」。
                                書記官  屠衛民
中    華    民    國    98    年    1     月    21    日
附錄本案論罪科刑法條：毒品危害防制條例第10條。
毒品危害防制條例第10條
施用第一級毒品者，處6 月以上5 年以下有期徒刑。
施用第二級毒品者，處3 年以下有期徒刑。


司法院資訊處製作；財團法人民間司法改革基金會備份。
